---
title: "Метод GET"
author: "Roman"
date: "9/14/2017"
output: html_document
---

```{r setup, include=FALSE}
Sys.setlocale(,"UK_ua")
knitr::opts_chunk$set(echo = TRUE)
```

## Необхідні бібліотеки

В R бібліотеки встановлюються командою `install.packages("package_name")`.
Викликати бібліотеку можна функцією `library`. Аналоги - `require`, `package_name::function`.

У цьому кейсі ми використаємо 3 бібліотеки (синонім - пакети):

* httr - бібліотека для виклику методів роботи з методами http (GET, POST)
* jsonlite - бібліотека для обробки json файлів
* magrittr - бібліотека, яка підключає функцію `%>%`

```{r cars}
library(httr)
library(jsonlite)
library(magrittr)
```

## Робота зі Star Wars API

Завдання: викачати базу сайту Зоряних війн.
Метод роботи GET
URL: http://swapi.co/api/people/
Параметр: search

Два способи зробити запит:
```{r pressure, echo=FALSE}
vader <- GET("http://swapi.co/api/people/?search=vader")

vader2 <- GET("http://swapi.co/api/people/", query = list(search = "vader"))
```

Подивимось на структуру отриманого файлу:

```{r}
str(vader)
```

А тепер поглянемо на контент:

```{r}
vader$content
```
Навряд чи тут можна щось проаналізувати.
Нічого страшного - це формат даних raw.

Вікіпедія дуже зрозуміло його хараткеризує:
```RAW (англ. raw — сирий) — формат даних, що містить необроблені (або мінімально оброблені) дані, що дозволяє уникнути втрат інформації, і не має чіткої специфікації. У таких файлах міститься повна інформація про збережений сигнал.
Вихідні файли зображень (RAW) іноді називають цифровими негативами, вони виконують ту ж роль, що й негативи в плівковій фотографії: тобто, негатив не являє собою безпосередньо зображення, але має всю необхідну інформацію для створення зображення. Крім того, процес перетворення сирих файлів зображень в зрозумілому форматі іноді називають обробкою необробленого зображення, за аналогією з процесом проявлення плівки (використовуються для перетворення фотоплівки у видимі відбитки).```

```{r}
vader$status_code
vader$headers$`content-type`
names(vader)
```

Тепер настав час отримати дані у форматі, доступному для сприйняття людиною.
```{r}
text_content <- content(vader, as = "text", encoding = "UTF-8",)
text_content
```

Два способи перетворення json файлу

```{r}
parsed_content <- content(vader, as = "parsed")
names(parsed_content)
parsed_content$count
str(parsed_content$results)
parsed_content$results[[1]]$name
parsed_content$results[[1]]$terrain
```


```{r}
json_content <- text_content %>% fromJSON
json_content
planetary_data <- json_content$results
names(planetary_data)
planetary_data$name
planetary_data$terrain
```

```{r}
json_parse <- function(req) {
  text <- content(req, as = "text", encoding = "UTF-8")
  if (identical(text, "")) warn("No output to parse.")
  fromJSON(text)
}
```

```{r}
planets <- GET("http://swapi.co/api/planets") %>% stop_for_status()
json_planets <- json_parse(planets)
```


```{r}
names(json_planets)
json_planets$count
length(json_planets$results$name)
json_planets$`next`
```


```{r}
swapi_planets <- json_planets$results
swapi_planets$name
```


```{r}
next_page <- GET(json_planets$`next`) %>% stop_for_status()
```


```{r}
parsed_next_page <- json_parse(next_page)
parsed_next_page$results$name
```

```{r}
planets <- GET("http://swapi.co/api/planets") %>% 
  stop_for_status() %>% 
  json_parse
swapi_planets <- planets$results
```


```{r}
next_page <- planets$`next`
while(!is.null(next_page)) {
  more_planets <- GET(next_page) %>% 
    stop_for_status() %>% 
    json_parse
  swapi_planets <- rbind(swapi_planets, more_planets$results)
  next_page <- more_planets$`next`
}
```


```{r}
length(swapi_planets$name)
swapi_planets$name
```


```{r}

```


```{r}

```