---
title: "Web Content Mining in R"
output: 
  learnr::tutorial:
    progressive: true
    allow_skip: true
runtime: shiny_prerendered
---

```{r setup, include=FALSE}
library(learnr)
library(digest)
library(httr)

knitr::opts_chunk$set(echo = FALSE)
#knitr::opts_chunk$set(error = TRUE)
#tutorial_options(exercise.checker = checker)
#tutorial_options(exercise.checker = checkthat::check_exercise)
public_key <- "066d7bf25bea689c7f5de80f9cd47c37"

private_key <- "94f28c434337359647c3a0c965b0c945e71a723c"

ts=round(as.numeric(Sys.time())*1000)

hash=digest(sprintf("%s%s%s",ts, private_key, public_key), algo="md5", FALSE)
```

## Метод GET

### Marvel API

Сьогодні ми попрацюємо з Marvel API. На його прикладі ми розглянемо використання методу GET з авторизацією.
Дійзнатися, які особливості цього API і що ми можемо з нього отримати, можна за адресою developer.marvel.com.

Найбільше нас цікавить авторизація в цьому API, без неї результат буде сумним (спробуємо отримати досьє на Спайдер-мена):
```{r httr, exercise=TRUE, exercise.eval=TRUE}
library(httr)

GET(url = "https://gateway.marvel.com:443/v1/public/characters", 
    query=list(name="Spider Man"))
```
Статус нашого запиту - 409. Цей код позначає три помилки - Missing API Key, Missing Hash, Missing Timestamp. Простіше кажучи, це відсутність параметрів авторизації. Коди, які свідчать про успішне підключення, - 2ХХ.

Про вимоги до авторизації написано тут - https://developer.marvel.com/documentation/authorization.

У першу чергу потрібно зареєструватися на ресурсі і отримати ключі доступу. Ключі записуємо у відповідні змінні:

```{r keys-setup, exercise=T}
public_key <- "066d7bf25bea689c7f5de80f9cd47c37"

private_key <- "94f28c434337359647c3a0c965b0c945e71a723c"
```

Тайм-штамп - це конвертований у числовий формат системний час помножений на 1000:
```{r ts-setup, exercise=F, exercise=TRUE, include=T}
ts=round(as.numeric(Sys.time())*1000)
```

Особливістю авторизації Marvel API є комбінація тайм штампу відправлення запиту, публічного і приватного ключів у шифруванні md5. Це не типова вимога, зазвичай API з простою авторизацією вимагають тільки ключі. Цю особливу змінну ми запишемо у hash:

```{r add-function, exercise.lines = 5, exercise=T,  exercise.setup = "keys-setup"}
library(digest) #для шифрування даних в md5

hash=digest(sprintf("%s%s%s",ts, private_key, public_key), algo="md5", FALSE)
```

Тепер зробимо авторизований запит:
```{r sm, exercise=TRUE}
spider_man <- GET(url = "https://gateway.marvel.com:443/v1/public/characters",
          query = list(name = "Spider-Man",
                       ts=ts,
                       apikey=public_key,
                       hash=hash)
)
spider_man$status_code
```

Ура! У нас є досьє на спайдер-мена!

Тепер спробуємо спростити процедуру пошуку досьє на героїв. Напишемо функцію:
```{r func, exercise=TRUE, exercise.eval=TRUE, exercise.lines = 32}
get_characters <- function(name,public_key="066d7bf25bea689c7f5de80f9cd47c37", private_key="94f28c434337359647c3a0c965b0c945e71a723c") {
  
  ts <- round(as.numeric(Sys.time())*1000) 
  
  hash <- digest::digest(sprintf("%s%s%s",
                     ts,
                     private_key,
                     public_key), "md5", FALSE)
  
  params <- list(
    ts=ts,
    hash=hash,
    apikey=public_key,
    name=name
  )
  
  res <- httr::GET("https://gateway.marvel.com:443/v1/public/characters",
                   query=params)
  
  httr::stop_for_status(res)
  
  httr::content(res, as="parsed")
  
}

sm <- get_characters("spider-man")
listviewer::jsonedit(sm)
```

Тепер модифікуйте попередню функцію, зробивши можливим виведення через неї всіх героїв за першою буквою назви.
Виведіть всіх героїв на букву "s".

```{r sw, exercise=T}
#get_characters <- function(_ _ _,
#                            public_key="066d7bf25bea689c7f5de80f9cd47c37", 
#                            private_key="94f28c434337359647c3a0c965b0c945e71a723c") {
#  
#  ts <- round(as.numeric(Sys.time())*1000) 
#  
#  hash <- digest::digest(sprintf("%s%s%s",
#                     ts,
#                     private_key,
#                     public_key), "md5", FALSE)
#  
#  params <- list(
#    ts = ts,
#    hash = hash,
#    apikey = public_key,
#    _ _ _ = _ _ _
#  )
#  
#  res <- httr::GET("https://gateway.marvel.com:443/v1/public/characters",
#                   query=params)
#  
#  httr::stop_for_status(res)
#  
#  httr::content(res, as="parsed")
#  
#}
#
#s <- get_characters(_ _ _)
#
#sapply(1:length(s$data$results),function(x)s$data$results[[x]]$name)
```


<div id="sw-hint">
Замініть _ _ _ на назву змінної
</div>

```{r sw-check, echo = FALSE, eval=F}
get_characters <- function(nameStartsWith,
                            public_key="066d7bf25bea689c7f5de80f9cd47c37", 
                            private_key="94f28c434337359647c3a0c965b0c945e71a723c") {
  
  ts <- round(as.numeric(Sys.time())*1000) 
  
  hash <- digest::digest(sprintf("%s%s%s",
                     ts,
                     private_key,
                     public_key), "md5", FALSE)
  
  params <- list(
    ts = ts,
    hash = hash,
    apikey = public_key,
    nameStartsWith = nameStartsWith
  )
  
  res <- httr::GET("https://gateway.marvel.com:443/v1/public/characters",
                   query=params)
  
  httr::stop_for_status(res)
  
  httr::content(res, as="parsed")
  
}

s <- get_characters("s")

sapply(1:length(s$data$results),function(x)s$data$results[[x]]$name)
```


```{r quiz}
#quiz(
#  question("Скільки героїв на букву 's' в базі?",
#    answer("17"),
#    answer("19"),
#    answer("20", correct = TRUE),
#    answer("21")
#  )
#)
```



```{r}

#
#cm <- bind_rows(do.call("bind_rows",lapply(sm$data[5]$results[[1]]$series$items,as_tibble)),
#do.call("bind_rows",lapply(sm$data[5]$results[[1]]$comics$items,as_tibble)),
#do.call("bind_rows",lapply(sm$data[5]$results[[1]]$stories$items,as_tibble)),
#do.call("bind_rows",lapply(sm$data[5]$results[[1]]$events$items,as_tibble)),.id = "Тип")
```